【裁判字號】    95,易,2778
【裁判日期】    951027
【裁判案由】    竊盜等
【裁判全文】
臺灣臺中地方法院刑事判決              95年度易字第2778號
公  訴  人  臺灣臺中地方法院檢察署檢察官
被      告  甲○○
                    現於台灣台中看守所羈押中
上列被告因竊盜案件，經檢察官提起公訴（95年度偵字第19277
號），被告於準備程序中就被訴事實為有罪之陳述，受命法官於
聽取當事人之意見後，由本院合議庭裁定由受命法官獨任以簡式
審判程序判決如下：
    主    文
甲○○攜帶兇器竊盜，累犯，處有期徒刑柒月，扣案之丁字型起
子壹支沒收；又竊盜，累犯，處有期徒刑肆月；又竊盜，累犯，
處有期徒刑肆月，應執行有期徒刑壹年壹月，扣案之丁字型起子
壹支沒收。
    犯罪事實
一、甲○○前於民國91年間，因詐欺案件，經本院以91年度易字
    第84號判處有期徒刑5月，緩刑2年確定；後因贓物案件，經
    本院以91年度訴字第2512號判處有期徒刑3月確定，並撤銷
    緩刑，就上開2罪定應執行刑為7月；又於92年間，因竊盜案
    件，經本院分別以92年度易字第1225號及92年度中簡字第21
    85號判處有期徒刑6月、6月確定，定應執行刑為11月；再因
    毒品案件，經本院以93年度訴字第60號判處有期徒刑10月確
    定。就上開3罪接續執行，於94年8月26日因縮短刑期假釋出
    獄，至95年4月23日縮刑期滿執行完畢。詎甲○○仍不知悔
    改，分別為下列竊盜行為：
  (一)95年8月27日15時許，在台中市○村路○○○路口，持其所
    有客觀上足供兇器使用之丁字型起子1支，竊取乙○○所有
    車號NQL-546號黑色重型機車，及置於機車置物箱內之皮包1
    只（內有台北市捷運股份有限公司發行之悠遊卡1張）。
  (二)95年8月27日18時許，騎乘上開竊得之黑色機車，至臺中市
    ○○路體育場旁，見戊○○將皮包置於機車置物箱內即行離
    去，乃趁戊○○離去之際，徒手扳開戊○○之機車車墊，竊
    取戊○○置於機車置物箱之咖啡色皮包1只（內有現金新臺
    幣（下同）4千元、戊○○之郵局提款卡、駕駛執照、身份
    證各1張）。
  (三)95年8月28日19時，騎乘上開竊得之黑色機車，至臺中市○○街附近，見丙○○將皮包置於機車置物箱內即行離去，乃
    趁丙○○離去之際，徒手扳開丙○○之機車車墊，竊取丙○○置於機車置物箱之皮包1只（內有現金1千1百元、丙○○
    之機車駕照、行照、健保卡、郵局金融卡、台新銀行金融卡
    各1張），得手後將其內之現金予以花用，並將上開皮包連
    同丙○○之機車駕照、行照、健保卡、郵局金融卡等證件丟
    棄於臺中市○○○街31號對面空地。
    嗣於95年8月28日20時許，甲○○騎乘上開竊得之黑色機車
    ，行經臺中市○○○路及中興街口時，為警方盤查，並在上
    開黑色機車後座置物箱內當場扣得上開丁字型起子1支、乙○○遭竊之上開悠遊卡，及戊○○所遺失之上開咖啡色皮包
    1只、郵局提款卡、駕駛執照、身分證各1張。警方再依甲○○自白而於臺中市○○○街31號對面空地查扣上開丙○○之
    皮包、機車駕照、行照、健保卡、郵局金融卡、台新銀行金
    融卡各1張，始悉全情。
二、案經台中市警察局第一分局報告台灣台中地方法院檢察署檢
    察官偵查起訴。
    理    由
一、上揭犯罪事實，業據被告甲○○於警詢、偵查中及本院審理
    時均坦承不諱，核與被害人乙○○、戊○○、丙○○於警詢
    中指訴之失竊情節相符，且有贓物認領保管單3紙、查獲照
    片2張及車輛竊盜車牌失竊資料個別查詢報表1紙等在卷可佐
    ，復有T字型扳手1支扣案可資佐證，足見被告之自白與事實
    相符，自堪採信。本件事證明確，被告犯行堪以認定。
二、按扣案之T字型扳手1支為金屬材質，質地堅硬，且該T字型
    扳手頂端甚為尖銳等情，有照片1紙在卷可參（台中市警察
    局第一分局中分一刑字第0950040237號卷宗第31頁），客觀
    上足對人之生命、身體、安全構成威脅，自屬具有危險性之
    兇器。核被告就犯罪事實(一)所為，係犯刑法第321條第1項第
    3款之攜帶兇器竊盜罪；其就犯罪事實(二)、(三)所為，係犯刑
    法第320條第1項之普通竊盜罪。被告所犯上開3次竊盜犯行
    ，犯意各別，罪名不同，應分論併罰。被告有如犯罪事實欄
    所示刑案之執行情形，此有台灣高等法院被告全國前案紀錄
    表在卷可按，其受有期徒刑之執行完畢後，5年以內故意再
    犯本案有期徒刑以上之罪，均為累犯，應分別依刑法第47條
    第1項之規定加重其刑。爰審酌被告之素行、其犯罪之動機
    、目的、手段、年輕力壯，不思以一己之力，循正當方式獲
    取錢財，各次犯罪所生損害雖屬輕微，惟短時間內所犯件數
    多達3件，影響社會安全非輕，及其犯後坦承犯行等一切情
    狀，量處如主文所示之刑，並定其應執行之刑。扣案之T字
    型扳手1支，為被告所有，供犯罪所用之物，業據被告供明
    在卷，爰併依刑法第38條第1項第2款規定宣告沒收。
據上論斷，依刑事訴訟法第273條之1第1項、第299條第1項前段
，刑法第320條第1項、第321條第1項第3款、第47條第1項、第51
條第5款、第38條第1項第2款，刑法施行法第1條之1，判決如主
文。
本案經檢察官丁○○到庭執行職務。
中    華    民    國    95    年    10    月    27    日
                  刑事第二庭    法  官  陳姵君
上正本證明與原本無異。
如不服本判決，應於送達後十日內向本院提出上訴狀（須附繕本
），上訴於臺灣高等法院臺中分院。
                                書記官  郭佳雯
中    華    民    國    95    年    10    月    27    日
【附錄本案論罪科刑法條】
中華民國刑法第321條
犯竊盜罪而有左列情形之一者，處六月以上、五年以下有期徒刑
：
一  於夜間侵入住宅或有人居住之建築物、船艦或隱匿其內而犯
    之者。
二  毀越門扇、牆垣或其他安全設備而犯之者。
三  攜帶兇器而犯之者。
四  結夥三人以上而犯之者。
五  乘火災、水災或其他災害之際而犯之者。
六  在車站或埠頭而犯之者。
前項之未遂犯罰之。


司法院資訊處製作；財團法人民間司法改革基金會備份。
